# 请教陈版主非同控下收购对价是否包括尚未出资的注册资本

提问人：zouba77 时间：2021-08-08 08:05:07
甲公司从A公司 3 个原股东处收购70%股权，购买日 2021 年 2 月 28 日，评估基准日 2020 年 11 月 30 日。在购买日， 3 个原股东中， 2 人尚未实缴注册制本。支付给原股东的对价合计 4850 万，同时尚未实缴的 460 万出资义务由甲公司继续履行。
原股东拟出让A的认缴出资额拟出让A的实缴出资额拟出让认缴出资占注册资本比例交易对价B400.00 - 35%2,200.00 C350.00 350.00 30%2,300.00 D60.00 - 5%350.00 合计810.00 350.00 70%4,850.00请教陈版主，计算商誉时， 4850 和 460 是否构成一揽子交易，本次非同控企业合并的对价是 4850 ，还是4850+460=5310？多谢陈版~

回答人：chenyiwei
如果在股权转让合同中一并约定了实缴出资义务的转移事项，并且在作价时考虑了实缴出资义务的因素，则应作为一揽子交易处理。这种情况下：
1 、因为 460 尚未实缴，故甲公司个别报表层面的投资成本还是 4850 ，后续 460 在实缴出资时增加长投成本。
2 、在甲公司的合并报表层面，需先对甲公司和A公司的报表进行模拟调整，甲公司模拟确认一笔 460 的长期股权投资和应付投资款，合并成本变为4850+460=5310；A公司模拟增加一笔其他应收款和权益，在此基础上进行购买日及后续的合并抵销处理，计算商誉和少数股东权益。